# 外销业务收入确定时点问题请教

提问人：小猪笑笑 时间：2013-08-30 13:05:16
现有一拟IPO企业A，由于自身没有进出口经营权，出口业务委托境内一贸易公司B代办，但最终的境外销售客户是由拟IPO企业自行确定的。具体操作是：境内母公司（上市主体）A先将货物卖给境内贸易公司B，与该贸易公司签订合同、开具发票、货物也直接由境内工厂运送至贸易公司处。该贸易公司收到货物后，再转卖给境内上市主体在香港设立的子公司C，香港子公司C最终出售给境外指定客户D。 在以往审计中，注册会计师已将境内母公司卖给贸易公司的收入和香港子公司卖给最终用户的收入进行了合并抵消。
现在的问题是，由于最终销售对象都是由母公司事先确定的，那么母公司是否应该被界定为对已售出的商品仍拥有控制权？站在境内母公司单体报表的角度，母公司对贸易公司销售的这笔收入，究竟应该是在母公司对贸易公司销售之后就确认，还是需要等到香港子公司将货物销售给最终客户后才能确认呢？ 请教各位高人，多谢指导！

回答人：chenyiwei
由于“最终的境外销售客户是由拟IPO企业自行确定的”，因此，如果在最终客户的销售条款确定之后，以和最终客户的销售条款为基础，按照上述流程签订各环节的合同，其目的是为了满足合规性方面的需要，不具有实质意义，且B在整个交易环节中的收益是事先确定的，也不承担存货所有权上的主要风险和报酬，则事实上你所描述的各交易步骤属于互为前提和条件、旨在实现一项最终目的的一揽子交易，只有当C把货物交付给最终客户之后，整个交易流程才最终完成，收入才能确认。在A的合并报表层面，A对B的销售收入和C从B的采购应当予以抵销，B获得的收益在合并报表层面列报为一项销售费用。

提问人：小猪笑笑 时间：2013-08-30 20:38:22
感谢陈版主您的点评！就此问题还想再请教两个问题： 1 、在A的合并报表层面，A对B销售的应收款和C从B采购的应付款之间是否需要抵消？ 2 、在A自己的报表层面（母公司报表），A对B的销售收入是要等到C把货物交付给最终客户，整个交易流程最终完成后才确认吗？ 非常感谢！

回答人：chenyiwei
1 、在A的合并报表层面，A对B销售的应收款和C从B采购的应付款之间一般不抵销，除非各方一致同意抵销后采用净额结算方式，同时符合《合同法》第 99 、 100 条等相关法律法规规定和对贸易外汇的管理规定。 2 、如果把整个交易流程理解为除A以外的各方都是A的代理人，A在这一过程中始终承担存货所有权上的风险和报酬，则在A的个别报表层面，也只能在C把货物交付最终客户后才能确认收入。